【裁判字號】    95,上訴,3091
【裁判日期】    951003
【裁判案由】    毒品危害防制條例
【裁判全文】
臺灣高等法院刑事判決                95年度上訴字第3091號
上  訴  人  臺灣臺北地方法院檢察署檢察官
上  訴  人  甲○○
即  被  告
選任辯護人  郭世昌律師（法律扶助）
上  訴  人  丙○○
即  被  告
選任辯護人  周承武律師
上列上訴人因被告毒品危害防制條例案件，不服臺灣臺北地方法
院94年度訴字第1848號，中華民國95年7月31日第一審判決（起
訴案號：臺灣臺北地方法院檢察署94年度偵字第21487號），提
起上訴，本院判決如下：
    主  文
原判決撤銷。
乙○○、丙○○共同販賣第三級毒品，各處有期徒刑伍年貳月。
扣案附表所示第三級毒品愷他命與第三級毒品愷他命之外包裝共
貳拾壹袋及電子磅秤壹只均沒收。
    事  實
一、乙○○、丙○○二人均有違反毒品危害防制條例案件之前案
    紀錄，明知愷他命（Ketamine）為毒品危害防制條例第2條
    第2項第3款所規定之第三級毒品，依法不得販賣，竟與真實
    年籍不詳，綽號小白之成年男子（起訴書誤為向小白購入）
    ，共同基於意圖營利販賣第三級毒品愷他命之犯意聯絡，由
    乙○○受小白之託，將愷他命販賣給丙○○認識之真實年籍
    不詳綽號阿明者，二人於民國（下同）94年9月16日凌晨2時
    許，乙○○駕車牌號碼3711-GX號自用小客車載丙○○於乘
    客座，欲將該批愷他命運送至臺中販售與阿明，途經臺北市
    中山區○○○路353巷口，適為巡邏員警發現，當場從乙○
    ○駕駛之自用小客車前乘客座椅下查獲以牛皮紙裝之愷他命
    三大包、十八小包（詳如附表所示）
二、案經臺北市政府警察局中山分局移送臺灣臺北地方法院檢察
    署檢察官偵查起訴。
    理  由
一、上訴人即被告乙○○、丙○○均否認販賣第三級毒品之犯行
    。被告乙○○辯稱略以：「係應丙○○之邀於上述時地會合
    ，其後丙○○即要其幫忙開車，沒多久即遭警方臨檢，扣案
    毒品為丙○○所有，於警方查獲前並不知道車上有毒品」等
    語。被告丙○○則辯稱略以：「不清楚扣案毒品何來，係被
    告乙○○拿上車」等語。經查：
(一)、原審勘驗被告乙○○於94年9月16日上午4時30分許製作之警
    詢筆錄（偵卷第22頁至第25頁）、被告丙○○於同日上午3
    時30分許製作之警詢筆錄（偵卷第26頁至第29頁）之錄音帶
    ，以及被告乙○○、丙○○於同日下午3時零5分至內勤檢察
    官接受訊問之偵訊筆錄之錄音及錄影光碟結果 (原書卷第65
    頁至第77頁)，上述錄音及偵訊之錄影皆係連續，時間未有
    中斷，且被告二人於警詢時錄音帶及偵訊時光碟所言內容，
    與上開警詢及偵訊筆錄所載內容一致，並無筆錄內所載被告
    之陳述與錄音內容不符之情形。又依被告答詢時之語氣、用
    詞及速度，亦無依照既有文字朗讀、或訊問人對之為強暴、
    脅迫、利誘、詐欺、疲勞訊問等不正方法等情形，有勘驗筆
    錄在卷可稽。是該警詢及偵訊筆錄並無刑事訴訟法第156條
    第1項、第100條之1第2項、第158條之2第1項所列欠缺證據
    能力之情形，自屬有證據能力。被告乙○○之原審辯護意旨
    雖以被告乙○○之警詢筆錄未全程錄影等語置辯，惟依刑事
    訴訟法第100條之1第1項規定：「訊問被告，應全程連續錄
    音；必要時，並應全程連續錄影。但有急迫情況且經記明筆
    錄者，不在此限」，並未因未全程連續錄影即排除被告筆錄
    之證據能力，且依被告於警詢時錄音帶所言內容，足以認定
    訊問人對之未有不正方法等情，尚無全程連續錄影之必要，
    是此抗辯尚非可採。且被告乙○○於原審準備程序陳稱警察
    於製作警詢筆錄時並無強暴、脅迫之情形（原審卷第33頁反
    面），被告丙○○之原審辯護人對於上開警詢筆錄及偵訊筆
    錄之證據能力，均未爭執，尚難認被告二人於警詢及內勤檢
    察官訊問時之陳述，有何違反其自由意識之情形，亦足認該
    等警詢及偵訊筆錄均有證據能力。而本件認定事實所引用之
    本件卷內所有卷證資料（包含人證與文書證據、物證等證據
    ），並無證據證明係公務員違背法定程序所取得，又本件被
    告以外之人於審判外之陳述，亦無刑事訴訟法第159條之1至
    之3所規定之不得作為證據之情形，且卷內之文書證據，亦
    無刑事訴訟法第159條之4之顯有不可信之情況與不得作為證
    據之情形，則依刑事訴訟法第159條至159條之5之規定，本
    件認定事實所引用之本件卷證所有證據（包含人證與文書證
    據、物證等證據），均認為有證據能力。
(二)、被告乙○○、丙○○二人均有違反毒品危害防制條例案件之
    前案紀錄，被告乙○○曾於91年8月31日在少年觀護所執行
    勒戒完畢，被告丙○○在94年6月14日被查獲施用第二級毒
    品，經臺灣臺北地方法院以94年度毒聲字第708號裁定觀察
    勒戒，有前案紀錄表與前述裁定在卷可查，是被告乙○○、
    丙○○二人明知愷他命（Ketamine）為毒品危害防制條例第
    2 條第2項第3款所規定之第三級毒品，依法不得販賣。而94
    年9月16日凌晨2時許，乙○○駕車號3711-GX號自用小客車
    載丙○○於乘客座，途經臺北市中山區○○○路353巷口，
    適為巡邏員警發現，當場從其等駕駛之自用小客車前乘客座
    椅下查獲以牛皮紙裝之愷他命三大包、十八小包等情（詳如
    附表所示），除據被告二人坦承外，並有搜索扣押證明筆錄
    、搜索同意書、相片與附表所示之愷他命扣案可查。
(三)、查獲如附表所示之愷他命三大包、十八小包，送驗之狀態為
    ：一、編號01，送驗毛重101.5公克，淨重100公克，驗前毛
    重101.66公克，淨重100.20公克，取0.01公克鑑驗用罄，餘
    100.19公克。二、編號02，送驗毛重186公克，淨重183公克
    ，驗前毛重179.08公克，淨重176.16公克，取0.01公克鑑驗
    用罄，餘176.15公克。三、編號03，送驗毛重200公克，淨
    重179公克，驗前毛重204.05公克，淨重201.13公克，取0.1
    3公克鑑驗用罄，餘201.00公克。四、編號04，其中編號D1
    至D18，送驗毛重10.05公克，淨重10公克，驗前總毛重13.2
    3公克，D1淨重0.59公克，取0.01公克鑑驗用罄，餘0.58公
    克（此部分為十八小包部分），經刑事警察局以氣相層析質
    譜分析法及核磁共振分析法檢驗結果，均檢出第三級毒品愷
    他命反應，有內政部警政署刑事警察局94年10月20日刑鑑字
    第0940143507號鑑定書（偵卷第3頁）在卷可佐，且扣案之
    愷他命業經分裝為十八小包，被告丙○○復持有電子磅砰，
    客觀上顯然係供販賣毒品之用。
(四)、起訴書雖認為乙○○、丙○○先與自真實年籍不詳，綽號小
    白之成年男子購入愷他命一批，再送至台中販賣給阿明，然
    此段向小白購買毒品之陳述，係乙○○、丙○○二人於檢察
    官第二次訊問改稱係向小白購入愷他命供自己施用之陳述，
    並非陳述向小白購入後販賣，是此項起訴事實與證據不符，
    自應予以變更，而被告乙○○於警詢以及第一次檢察官訊問
    ，已經詳細陳明，毒品係小白寄放，由丙○○委託轉賣給台
    中朋友，而被告丙○○亦稱阿明委託向乙○○購買，且被查
    獲之狀態為乙○○駕車載丙○○於乘客座，警察從前乘客座
    椅下查獲以牛皮紙裝之愷他命三大包、十八小包，及自丙○
    ○身上皮包查獲供分裝愷他命之電子磅秤一只等情，有移送
    資料與自願搜索同意書、搜索扣押筆錄在卷可查，足見，被
    告乙○○、丙○○與小白，係共同分擔販賣愷他命給阿明之
    行為以及有意思聯絡，而無所謂幫助販賣之情，是第一審法
    院認定被告丙○○為幫助販賣，疏忽未審酌本件查獲之狀態
    ，尚有未洽。
(五)、本件僅有查獲之狀態與扣押之愷他命，以及被告乙○○、丙
    ○○之陳述為證據，而被告乙○○、丙○○二人對於查獲之
    狀態以及扣押物之鑑定結果均不爭執，是除以上之證據以外
    ，並無其他證據可資論述，本件物證之部分，關於查獲狀態
    之推論，已經敘述於前，亦即被告丙○○被查獲之狀態為警
    察自其身上皮包查扣得本件電子磅秤一只（偵查卷41頁所附
    相片），足見其係參與販賣之行為，始有隨身攜帶電子磅秤
    一只之必要。而剩餘之人證陳述部分，即屬於證據證明力之
    判斷範圍。查被告之陳述何者可採，應以任意性與事實相符
    為採擇原則，本件被告乙○○、丙○○共有警詢、偵查第一
    次訊問、偵查第二次訊問、原審、本院等數次之陳述，其中
    ，只有警詢、偵查第一次訊問，陳述相符，至於其他之陳述
    即前後不一或改變為自己施用，或互相推諉毒品非其所有。
    然其等改變警詢、偵查第一次訊問之陳述，互相矛盾，例如
    偵查第二次訊改稱向小白購買施用，但被告乙○○、丙○○
    二人於隔離訊問之下，對於如何購買，出資購買金額，購買
    時有無秤重等等重要之細節，所為陳述均不相同（偵卷第61
    頁至第62頁），足見所為陳述不實，而不可採。被告丙○○
    於原審單獨訊問下，改稱係阿明託其向被告乙○○買毒品後
    ，同日之陳述卻又稱在台中向阿明買等語（原審卷第52頁、
    第54頁），更在原審嗣後之作證中陳述，其與被告乙○○串
    供（原審卷第123頁），而被告乙○○於同日亦證稱被告丙
    ○○要其承擔這些，以為只有持有毒品，罪名比較輕等語（
    原審卷第125頁），而上訴本院以後，則互為推諉否認持有
    毒品，足見被告乙○○、丙○○二人於偵查第二次訊問、原
    審、以及本院所陳，均屬於串證以及推諉責任之陳述，所為
    之陳述因有以上之情形，可信度甚低而不可採信。而本件被
    告乙○○、丙○○之警詢、偵查第一次訊問，係出自於任意
    性之理由業敘明於前，其二人所陳復一致，且與查獲之狀態
    相符，自應以此項陳述為判斷之依據。
(六)、被告乙○○於警詢稱：「（警方所查獲的愷他命為誰所有？
    ）愷他命是我所有」、「（電子磅秤為誰所有？作何用途？
    ）電子磅秤是他所有。我不清楚」、「（今日所查獲的愷他
    命放於你所駕駛的車上作何用途？送去何處？所得利益多少
    ？）是丙○○委託，說要轉賣給他臺中的朋友所以要送往臺
    中。因為還沒送到就遭警方查獲，所以我也不知道有多少利
    益」（偵查卷第23、24頁）等語，被告丙○○於警詢稱：「
    （警方所查獲的愷他命為誰所有？電子磅秤為誰所有？）愷
    他命是乙○○所有。電子磅秤是我所有」、「（這些愷他命
    作何用途？）是要送去給綽號叫阿明的朋友」、「（你所述
    的那位阿明真實姓名、年籍、特徵為何？住在那裡？）我都
    不清楚。臺中」、「（為何要送去給他？送去何處給他？所
    得利益多少？）是阿明委託我要向乙○○購買的。臺中。到
    達臺中後阿明會與我聯絡。因在中途就被警方查獲所以我並
    不清楚有多少利益」、「（你到達臺中後如何與阿明聯絡？
    是否知道他的電話？）都是他主動與我聯絡。我不知道」（
    偵查卷第27頁）等語。
(七)、復參酌被告丙○○於檢察官第一次訊問時稱：「電子秤是阿
    明叫我買的。（愷他命是徐某的？）是，是阿明叫我去找徐
    某，到那邊等他電話，途中就被抓了，阿明都是跟我聯絡」
    、「（在警局所言是否實在？）實在。這些愷他命是要等阿
    明的電話，應該是要送去給他的，只是還沒送就被警察抓到
    。阿明人在臺中」、「（阿明電話？）都是他電話跟我聯絡
    」、「（還有查到分裝袋？）是，已經裝好了」（核退卷第
    13頁）等語，又被告乙○○於檢察官第一次訊問稱：「（愷
    他命是你的？）是，是朋友小白寄放的，他要我等他電話，
    所以我帶在身上，他是面交給我的」、「（在警局為何說是
    謝某說要委託轉賣給臺中的朋友？）是謝某打電話給我」、
    「（與謝某見面時有上謝某的車？）有，上車沒多久就被抓
    。謝某說要去臺中找人，所以我就往高速公路方向開，是謝
    某要我開車的」（核退卷第13、14頁）等語，足見就上述扣
    案毒品為小白所有，持交被告乙○○，經被告丙○○之介紹
    ，欲共同持往售予阿明，且核與警詢陳述內容相符。至於被
    告乙○○於警詢雖另稱：「（這些愷他命是你向何人所購買
    ？價錢多少？）是一個綽號叫小白寄放。尚未拿錢給他」、
    「（他為何要寄放在你這裡？）我不清楚」、「（你所述的
    那位小白真實姓名、年籍、特徵為何？住在那裡？）我都不
    清楚」、「（你都如何與他聯絡？）都是他打電話給我並約
    地方見面」等語，然被告乙○○既係將小白寄放之愷他命與
    丙○○共同送往臺中轉賣給丙○○臺中的朋友，顯係受小白
    之託而共同販賣愷他命甚明，其所稱小白寄放，尚未付錢等
    語，顯係卸責之詞，不足採信。
(八)、被告二人雖於檢察官第二次訊問時，改稱二人查獲日係前往
    臺中，一人出十一萬元合資購買扣案毒品欲供己吸食，於回
    臺北途中被查獲（偵查卷第62頁）等語，然查，本件查獲之
    狀態為94年9月16日凌晨2時許，在乙○○、丙○○二人駕駛
    車牌號碼3711-GX號自用小客車上查獲，如查獲之毒品，係
    供其二人使用，衡情不可能將大量之毒品置於車上以備施用
    ，且被告丙○○亦無必要隨身持有電子磅秤，又被告丙○○
    陳明每日吸用十公克，比較本件扣案十八包之D1淨重0.59公
    克，換算結果十公克約為查獲之十六包狀態，顯非一日之吸
    用量，是已知被告丙○○所陳稱之量係不實在，縱使以每天
    十公克計算，本件查獲之數量換算結果，亦超過一個月所需
    ，衡情吸毒者亦不可能一次於夜間攜帶大量毒品甘冒風險被
    查獲，是其等辯稱係供己施用之詞，亦不足取。況被告丙○
    ○於原審具結證述當時係因與乙○○勾串翻供，才為上開合
    資購買毒品之陳述（原審卷第122頁反面至123頁反面），是
    此部分尚難採信。
(九)、被告乙○○雖於原審證述：「扣案毒品為丙○○所有，於警
    方查獲前並不知道車上有毒品」等語，惟與被告丙○○於原
    審證述：「不清楚扣案毒品何來，係乙○○拿上車」等語（
    原審卷第124頁反面至125頁）不符，亦均難以採信。再依被
    告二人警詢及內勤檢察官第一次訊問之筆錄，被告二人之供
    述尚屬一致及詳盡，且被告二人於供述前均經告知權利，
    及經被告二人簽名在卷，審酌當事人於案發時之初次陳供較
    少權衡其利害得失或受他人干預，且離事實發生時點較近（
    80年度臺上字第5109號刑事判決），較為可信。
(十)、本件雖因被告二人否認上開販賣犯行，致無從詳細查悉其販
    賣扣案愷他命之實際利得與價差，惟販賣毒品係違法行為，
    非可公然為之，亦無公定之價格，不論任何包裝，均可任意
    分裝增減分量，而每次買之價量，亦可能隨時依雙方間之關
    係深淺、資力、需求量及對行情之認知、來源是否充裕、查
    緝是否嚴緊，購買者被查獲時供述購買對象之可能性風險之
    評估等，因而異其標準，並機動調整，非可一概而論，販賣
    之利得除經坦承犯行或價量俱臻明確外，委難察得實情，販
    賣之人從價差或量差中牟利方式雖異，其意圖營利之非法販
    賣行為則一，是除非別有事證，足認係按同一價量委買、轉
    售或無償贈與，確未牟利外，尚難執此遽認非法販賣之證據
    有所未足，致使知過坦承者難辭重典，飾辭否認者反得僥倖
    ，而失情理之平。再參酌第三級毒品愷他命，物稀價昂，取
    得不易，且此等交易為政府懸為嚴予取締之犯罪，苟無利可
    圖，應無甘冒被查緝法辦重刑之危險，平白無端義務為該買
    賣之工作，是共犯小白販入之價格必較售出之價格低廉，而
    有從中賺取買賣差價牟利之意圖，應屬合理之認定。是本件
    被告二人販賣之大量第三級毒品愷他命，必有甚為可觀之差
    價利益，否則其當無甘冒重典，而以原價買賣上開毒品之理
    ，足見被告乙○○所稱之小白販入上開毒品之價格必較所販
    出之價格低廉，而有從中賺取差價牟利之營利意圖（以此理
    由認定營利而判決確定之參考判決，如卷附之95年度台上字
    第4220號、第3028號、第1618號、第216號、94年度台上字
    第7290號、第5960號判決）。
(十一)、按「以自己共同犯罪之意思，參與實施犯罪構成要件以外之
    行為，或以自己共同犯罪之意思，事先同謀，而由其中一部
    分人實施犯罪之行為者，均為共同正犯（釋字第109號）」
    ，本件查獲之狀態為被告乙○○駕車，載被告丙○○欲將愷
    他命送至臺中販售與阿明，為警從車前座查獲愷他命，從被
    告丙○○身上皮包查獲電子磅秤一只，依據此查獲之狀態，
    堪認是被告乙○○、丙○○二人為共犯。
(十二)、綜上，被告乙○○、丙○○有共同販賣第三級毒品愷他命之
    犯行，均堪認定（於車上查獲愷他命，經判決確定之參考判
    決：95度台上字第4136號、95年度台上字第3518號、94年度
    台上字第7096號）。
二、論罪科刑部分：
(一)、被告行為後，刑法第28條共同正犯之規定，業於94年1月7日
    修正公布，並於95年7月1日施行，新修正刑法第2條第1項之
    規定，係規範行為後法律變更所生新舊法律比較適用之準據
    法，於新法施行後，應適用新法第2條第1項之規定，為「從
    舊從輕」之比較。新修正刑法第28條共同正犯之規定，係將
    原條文之「實施」改為「實行」，用以確認共謀共同正犯之
    處罰，就本件被告之情形，新舊法並無不同。新修正刑法「
    從舊從輕」原則，應適用修正前刑法第28條規定（最高法院
    95年第8次刑事庭會議決議參照）。
(二)、查「販賣毒品罪，不以販入之後，復行賣出為必要，只須意
    圖營利而販入或賣出，有一於此，犯罪即應成立（92年度台
    上字第7046號）」，按愷他命係毒品危害防制條例第2條第2
    項第3款所規定之第三級毒品，被告乙○○、丙○○二人，
    係就共犯小白販入之愷他命，共同意圖營利著手運送販賣第
    三級毒品愷他命行為之實施，雖尚未將扣案毒品交付買主，
    然販賣毒品罪，不以販入之後，復行賣出為必要，只須意圖
    營利而販入或賣出，有一於此，犯罪即應成立，是其等之犯
    罪屬於既遂，是核被告乙○○、丙○○二人所為，係違反毒
    品危害防制條例第4條第3項之販賣第三級毒品既遂罪，其二
    人就此犯行與小白有共同犯意聯絡與行為分擔，為共同正犯
    （起訴書認為被告乙○○、丙○○二人係向小白購入愷他命
    ，應予以更正之理由如前），至被告乙○○、丙○○二人持
    有第三級毒品愷他命之行為，因不構成犯罪，而無法律上應
    為販賣第三級毒品之高度行為所吸收之問題。
(三)、原審予被告二人予以論罪科刑固非無見，惟查：(一)、「販賣
    毒品罪，不以販入之後，復行賣出為必要，只須意圖營利而
    販入或賣出，有一於此，犯罪即應成立（92年度台上字第
    7046號）」，被告乙○○係販賣第三級毒品愷他命既遂，原
    審判決誤為未遂。(二)、持有第三級毒品愷他命之行為並不構
    成犯罪，原審判決誤為「被告乙○○持有第三級毒品愷他命
    之低度行為，應為販賣第三級毒品之高度行為所吸收，不另
    論罪」。(三)、被告丙○○係共同販賣，原審判決誤為幫助販
    賣。(四)、扣案之第三級毒品愷他命，為供犯罪所用之物，應
    依據毒品危害防制條例第19條第1項宣告沒收，為最高法院
    此類案件確定判決之見解（95年度台上字第4670號、第2971
    號、第2916號、94年度台上字第1467號），原審判決誤為應
    由查獲機關予以沒入銷燬即可。以上原審判決，容有未洽，
    是檢察官上訴意旨，以原審未依毒品危害防制條例第19條第
    1項規定將上開扣案毒品諭知沒收，以此指摘原判決不當，
    即有理由，至於被告二人上訴否認犯行雖不可取，惟原判決
    既有可議，自應將原判決予以撤銷改判。
(四)、爰審酌被告二人非法販賣第三級毒品愷他命，助長社會不良
    風氣，所販賣之毒品數量非微，且犯後否認犯行數度更改辯
    詞，顯無悔意，並參酌二人品行、犯罪之動機、目的、手段
    、智識程度等一切情狀，各量處有期徒刑伍年貳月。又由被
    告上訴或為被告之利益而上訴者，第二審法院不得諭知較重
    於原審判決之刑，固為刑事訴訟法第370條前段所明定，惟
    同條但書另規定，因原審判決適用法則不當而撤銷之者，不
    在此限。本件原審所認定上訴人即被告乙○○係販賣第三級
    毒品愷他命未遂，上訴人即被告丙○○幫助販賣第三級毒品
    愷他命係錯誤，況除被告即本件上訴人外，檢察官亦為被告
    之不利益而提起第二審上訴，自得量處較重之刑，而與上開
    規定無違（91年度台上字第4728號判決參照）。
(五)、按「犯第4條至第9條、第12條、第13條或第14條第1項、第2
    項之罪者，其供犯罪所用或因犯罪所得之財物，均沒收之，
    如全部或一部不能沒收時，追徵其價額或以其財產抵償之」
    。毒品危害防制條例第19條第1項定有明文，扣案如附表所
    示之第三級毒品愷他命，為被告等供犯罪所用之物，應依據
    毒品危害防制條例第19條第1項宣告沒收（95年度台上字第
    4670號、第2971號、第2916號、94年度台上字第1467號），
    扣案之毒品外包裝袋共二十一袋，有防止毒品裸露、逸出及
    潮濕之功用，並便於攜帶，係供被告乙○○販賣毒品所用之
    物（最高法院89年度台上字第178號判決參照），另扣案之
    電子磅秤一只，係被告丙○○所有供販賣毒品所用之物，依
    共犯各負全部責任之理論，應依毒品危害防制條例第19 條
    第1項規定沒收。
據上論斷，應依刑事訴訟法第369條第1項前段、第370條但書、
第364條、第299條第1項前段，毒品危害防制條例第4條第3項、
第19條第1項，刑法第2條第1項、第11條前段、第28條（修正前
），判決如主文。
本案經檢察官黃全祿到庭執行職務。
中    華    民    國    95    年    10   月    3    日
                  刑事第十二庭  審判長法  官  蔡永昌
                                      法  官  陳榮和
                                      法  官  施俊堯
以上正本證明與原本無異。
如不服本判決，應於收受送達後十日內向本院提出上訴書狀，其
未敘述上訴之理由者並得於提起上訴後十日內向本院補提理由書
（均須按他造當事人之人數附繕本）。
                                      書記官  陳彥蕖
中    華    民    國    95    年    10   月    3    日
附表：查獲之愷他命三大包、十八小包，送驗之狀態為（偵卷第
      3頁刑事警察局鑑定書）
一、編號01，送驗毛重101.5公克，淨重100公克，驗前毛重101.
    66公克，淨重100.20公克，取0.01公克鑑驗用罄，餘100.19
    公克。
二、編號02，送驗毛重186公克，淨重183公克，驗前毛重179.08
    公克，淨重176.16公克，取0.01公克鑑驗用罄，餘176.15公
    克。
三、編號03，送驗毛重200公克，淨重179公克，驗前毛重204.05
    公克，淨重201.13公克，取0.13公克鑑驗用罄，餘201.00公
    克。
四、編號04，其中編號D1至D18，送驗毛重10.05公克，淨重10公
    克，驗前總毛重13.23公克，D1淨重0.59公克，取0.01公克
    鑑驗用罄，餘0.58公克（此部分為十八小包部分）。
附錄：本案論罪科刑法條全文
毒品危害防制條例第4條
製造、運輸、販賣第一級毒品者，處死刑或無期徒刑；處無期徒
刑者，得併科新臺幣一千萬元以下罰金。
製造、運輸、販賣第二級毒品者，處無期徒刑或七年以上有期徒
刑，得併科新臺幣七百萬元以下罰金。
製造、運輸、販賣第三級毒品者，處五年以上有期徒刑，得併科
新臺幣五百萬元以下罰金。
製造、運輸、販賣第四級毒品者，處三年以上十年以下有期徒刑
，得併科新臺幣三百萬元以下罰金。
製造、運輸、販賣專供製造或施用毒品之器具者，處一年以上七
年以下有期徒刑，得併科新臺幣一百萬元以下罰金。
前五項之未遂犯罰之。
毒品危害防制條例第19條
犯第4條至第9條、第12條、第13條或第14條第1項、第2項之罪者
，其供犯罪所用或因犯罪所得之財物，均沒收之，如全部或一部
不能沒收時，追徵其價額或以其財產抵償之。
為保全前項價額之追徵或以財產抵償，得於必要範圍內扣押其財
產。
犯第4條之罪所使用之水、陸、空交通工具沒收之。


司法院資訊處製作；財團法人民間司法改革基金會備份。
